# 请教陈版，关于政府补助净额法的问题

提问人：Manson_Luci 时间：2018-01-29 15:10:41
请教： 1 、对于与资产相关的并符合日常活动的几种政府补助，例如与土地补偿相关的、与装修补偿相关的，与基建补偿相关的，是否可以分不同类别分别选用总额法和净额法，例如与土地房产补偿的政府补助用总额法，与装修补偿的按净额法？即对于与资产相关的或与收益相关的政府补助，根据类别的不同分别选用总额法与净额法不知道是否合适 2 、对于符合日常活动的政府补助，如该补助金额大于资产成本，并选用净额法，该补助直接冲减了账面成本，剩余部分的补助应如何处理？①随该资产原定的受益期限进行逐年确认其他收益，该种方法与总额法结果一致（总额法是按资产受益期同时确认资产成本与政府补助，无论政府补助是否大于资产成本，应该对吧？②政府补助大于资产成本的部分，一次性计入损益，该种方法与总额法计算结果不一致。我理解无论选用总额法净额法，其计算结果应当一致，是否应选用方法①

回答人：chenyiwei
1 、可以。 2 、补助款大于资产购建支出的情况较少见，故请关注其合理性，对超出部分，应关注政府批文是否规定了其他用途，或者可能被政府要求收回等。如果没有明确用途限制且预计很可能不会被政府要求收回超出部分的，则超出部分可以作为没有明确补助对象的政府补助，收到时计入营业外收入。

提问人：thcpah 时间：2018-02-01 12:04:10
那么问题 1 中同一类别的不同资产，是否也可分别选择总额法和净额法呢？

回答人：chenyiwei
不建议滥用。虽然目前还不明确具体的细化口径，但每一单项分别用不同方法显然是过了。